臺灣臺中地方法院刑事判決　　　　　　 100年度易字第1980號
公　訴　人　臺灣臺中地方法院檢察署檢察官
被　　　告　王為洲
上列被告因竊盜案件，經檢察官提起公訴（100年度偵字第11655
號），本院判決如下：
    主    文
王為洲竊盜，處有期徒刑月，如易科罰金，以新臺幣壹仟元折
算壹日。
    犯罪事實
一、王為洲意圖為自己不法之所有，於民國100年5月1日下午4時
    許，在臺中市○○區○○路「一江穚」上方之頭汴坑溪堤防
    ，撿拾該處之石頭1塊，以敲擊使之鬆脫之方式，竊取經濟
    部水利署第三河川局所有之堤防石籠固定鋼夾30個，得手後
    ，放入其所攜帶之塑膠袋內。適為巡邏員警易志亮及林聰瑋
    於同日下午4時50分許，在頭汴坑溪對岸，發現王為洲正敲
    打堤防之石籠，且身旁有一小包白色物品，遂趨前查看，並
    發現具有敲打痕跡之石頭1塊及裝有30個石籠固定鋼夾之塑
    膠袋1只（業經發還經濟部水利署第三河川局巡防員張啟康
    領回），因而查獲上情。
二、案經臺中市政府警察局太平分局報告臺灣臺中地方法院檢察
    署檢察官偵查起訴。
    理  由
壹、證據能力方面：
    按被告以外之人（包括證人、鑑定人、告訴人、被害人及共
    同被告等）於審判外之陳述雖不符刑事訴訟法第159條之1至
    之4等4條之規定，而經當事人於審判程式同意作為證據，法
    院審酌該言詞陳述或書面陳述作成時之情況，認為適當者，
    亦得為證據；當事人、代理人或辯護人於法院調查證據時，
    知有刑事訴訟法第159條第1項不得為證據之情形，而未於言
    詞辯論終結前聲明異議者，視為有前項之同意，同法第159
    條之5定有明文。立法意旨在於傳聞證據未經當事人之反對
    詰問予以核實，原則上先予排除。惟若當事人已放棄反對詰
    問權，於審判程式中表明同意該等傳聞證據可作為證據；或
    於言詞辯論終結前未聲明異議，基於尊重當事人對傳聞證據
    之處分權，及證據資料愈豐富，愈有助於真實發見之理念，
    且強化言詞辯論主義，使訴訟程式得以順暢進行，上開傳聞
    證據亦均具有證據能力。本件公訴人及被告對於下列經本院
    引用作為本案證據之被告以外之人於審判外之陳述，均不爭
    執其等證據能力及真實性，且本院審酌全部卷證資料，認為
    其等作成之狀態，並無違背陳述者個人意思而為陳述，或其
    他違法取得之情形，復為本院事實認定之重要依據，且經本
    院於審理時踐行調查證據之程式，故認為以之作為本案之證
    據均屬適當，均堪認有證據能力，合先敘明。
貳、實體方面：
一、訊據被告王為洲矢口否認涉有上揭竊盜犯行，辯稱：伊當天
    到案發地點時有看到3名外勞在那邊敲敲打打，伊就下去看
    人家釣魚，約過1、20分鐘伊要回家時，就看到那包塑膠袋
    藏在石頭角下，伊因為好奇有把它拿出來打開，有看到石籠
    鋼夾，伊心想拿回去也沒有用，因為拿回去也不敢拿去賣，
    所以伊又把它丟回原地；而為警查獲當天伊的手有受傷，是
    因為伊平日從事黑手工作，是工作時受傷的，約在案發前1
    、2個星期受的傷，因為伊患有糖尿病，所以傷口較慢癒合
    云云；然查，上揭犯罪事實業據證人即查獲員警易志亮於10
    0年5月30日檢察官偵查中到庭結證稱：伊與林聰瑋擔任巡邏
    職務，在該頭汴坑溪發現王為洲在對岸堤防的石籠敲打，當
    時在遠處只看到敲打，旁邊有一小包白色東西，伊等認為王
    為洲有在竊取物品，但當時沒有立即拍照或攝影；而查獲王
    為洲時，王為洲的手有受傷，到達現場時因為在對岸，所以
    沒有看清楚他用什麼工具，但在附近查看後，發現有敲打痕
    跡的石頭，且當時現場只有王為洲一個人，並無其他人在該
    堤防旁邊等語明確（見臺灣臺中地方法院檢察署100年度偵
    字第11655號偵查卷第12頁）；又被告就其手部受傷之時間
    ，先於100年5月2日檢察官訊問時供稱：「我上禮拜三、四
    那邊工作做黑手研磨受傷的。」等語（見上開偵查卷第7頁
    ），嗣於本院審理時改供稱：係案發前1、2個星期受的傷云
    云，是被告就其手部究係何時受傷已前後供述不一；再被告
    雖於偵查中否認案發現場於石籠架上所沾染之血跡為其所有
    ，然經警現場採自河堤石籠上之血跡，與被告之唾液送請內
    政部警政署刑事警察局為DNA型別鑑定結果，二者之DNA-STR
    型別相符，有該局100年6月8日刑醫字第1000062691號鑑定
    書影本乙份在卷足稽，則倘被告僅係前往該處看人釣魚，豈
    可能在案發現場之石籠架上留有自己之血跡；況依案發時被
    告左手之照片顯示，其傷口處血跡係呈現鮮紅色，應係新造
    成之傷口，而非如被告所辯係上星期三或四，甚或一、二個
    星期前所造成之舊傷口，蓋倘係舊傷口，因血液氧化結果，
    該傷口處之血跡顏色應呈暗紅色，且應已結痂，實無可能再
    有血液流出，致沾染於案發地點之石籠架上，是被告此部分
    辯詞，實係卸責之詞不足採信。再被告於偵查中先係辯稱員
    警說有看到伊丟鐵（應係指裝有石籠固定鋼夾之塑膠袋），
    伊說沒有云云，然於本院審理時則改辯稱：伊當天到該處時
    有看到3名外勞在那邊敲敲打打，伊就下去看人家釣魚，約
    過1 、20分鐘伊要回家時，就看到那包塑膠袋藏在石頭角下
    ，伊因為好奇有把它拿出來打開，有看到石籠鋼夾，伊想拿
    回去也沒有用，因為拿回去也不敢拿去賣，所以伊又把它丟
    回原地云云，惟被告既於本院審理時為上開辯詞，足見其於
    偵查中否認員警看到伊丟棄該包裝有石籠固定鋼夾之塑膠袋
    ，應屬不實，然由此益徵證人易志亮前開證述發現被告在該
    處敲打時身旁有一小包白色東西，應確係該包裝有石籠固定
    鋼夾之塑膠袋無訛。又被告雖再以其有看到3名外勞在該處
    敲敲打打，欲將本件竊取石籠固定鋼夾之罪嫌推卸於該3名
    不詳外勞，然倘被告確有親見該3名外勞在該處敲打石籠，
    則其為證實自己之清白，理應於警詢、偵查中提及此事以供
    查證，豈有遲至本院審理時始為辯解；況倘該30個石籠固定
    鋼夾確係被告所指之該3名外勞所竊取，則在巡邏員警到達
    案發現場時，除被告在場外，既未見有任何人在現場，此有
    證人易志亮於偵查中證述明確，是該3名外勞既已竊得該30
    個石籠固定鋼夾，又豈會空手離去而未將之攜離現場，卻僅
    係如被告所述暗藏於石頭角下；是被告上開辯詞核與常情不
    符，尚不足採信；綜上所述，被告所為上開辯詞，避罪之嫌
    重大，且空言否認本件竊盜犯行，洵無足採。此外，本件復
    有證人即經濟部水利署第三河川局巡防員張啟康於警詢中指
    認查扣之鋼夾係石籠與石籠的連接鋼夾，做為固定連接之物
    ，且屬第三河川局所有等情，復有其出具之贓物認領保管單
    1紙、現場測繪圖、現場照片17張、車牌號碼KYH-387號之車
    輛詳細資料報表、臺中市政府警察局太平分局100年6月22日
    中市警太分偵鑑字第1000015514號函檢附內政部警政署刑事
    警察局鑑定書、現場勘驗報告、現場照片48張、勘察採證同
    意書、證物清單、證物採驗紀錄表等在卷足稽，暨被告用以
    竊取該石籠固定鋼夾之石頭1塊扣案可佐，本件事證明確，
    被告犯行洵堪認定。
二、核被告所為，係犯刑法第320條第1項之普通竊盜罪。爰審酌
    被告犯罪之手段平和，暨其前於82年間僅有施用毒品之不良
    前科，有臺灣高等法院被告前案紀錄表在卷可稽，及其不思
    以己力獲取報酬，而以竊盜行為，獲取不法之利益，破壞社
    會秩序甚鉅，且其竊取石籠固定鋼夾，造成石籠無法固定連
    接，日後溪水暴漲將危及河床附近人民之生命財產安全，犯
    罪所生之損害自屬重大，量刑本不宜輕縱，且被告犯後猶否
    認犯行，不知悔悟等一切情狀，量處如主文所示之刑，並諭
    知易科罰金之折算標準，以示懲儆。扣案之石頭1塊，應係
    被告於案發現場附近所撿拾以供行竊之用，被告行竊完畢後
    ，既丟棄一旁而為警查扣，顯見被告應無據為己有之意思，
    認非屬被告所有之物，爰不併予宣告沒收，附此敘明。
據上論斷，應依刑事訴訟法第299條第1項前段，刑法第320條第1
項、第41條第1項前段，刑法施行法第1條之1第1項、第2項前段
，判決如主文。
中    華    民    國   100    年    10    月    3     日
                  刑事第十八庭  法  官  許月馨
上正本證明與原本無異。
如不服本判決，得於判決書送達之日起10日內，以書狀敘述理由
，向本院提出上訴（須附繕本）。
                                書記官  黃美雲
中    華    民    國   100    年    10    月    3     日
附錄論罪科刑法條
中華民國刑法第320條
（普通竊盜罪、竊佔罪）
意圖為自己或第三人不法之所有，而竊取他人之動產者，為竊盜
罪，處5年以下有期徒刑、拘役或5百元以下罰金。
意圖為自己或第三人不法之利益，而竊佔他人之不動產者，依前
項之規定處斷。
前二項之未遂犯罰之。